臺灣新北地方法院刑事判決
111年度訴字第751號
公  訴  人  臺灣新北地方檢察署檢察官
被      告  廖鑫峰



指定辯護人  余昇峯律師
被      告  黃偉豪


指定辯護人  本院公設辯護人姚孟岑  
上列被告等因違反毒品危害防制條例案件，經檢察官提起公訴（
111年度偵字第14303號），本院判決如下：
    主  文
丙○○共同犯販賣第二級毒品而混合二種以上之毒品未遂罪，處有
期徒刑貳年拾月。
乙○○共同犯販賣第二級毒品而混合二種以上之毒品未遂罪，處有
期徒刑貳年捌月。
扣案含有第二級毒品甲基安非他命、第三級毒品硝甲西泮成分之
白色包裝毒品咖啡包肆拾玖包（驗餘總淨重壹佰貳拾參公克）暨
其等之包裝袋均沒收銷燬。扣案之iPhone 8 Plus手機壹支（含
門號0000000000號通話晶片卡壹枚）沒收。
    事  實
一、丙○○、乙○○都知道毒品咖啡包裡經常混合二種以上不同之毒
    品，依法不得販賣、持有。丙○○竟因缺錢花用，起意販賣手
    中的毒品咖啡包牟利，而與乙○○共同意圖營利，基於販賣混
    合第二、三級毒品之犯意聯絡，由丙○○先以通訊軟體Twitte
    r暱稱「音樂課飲料商營」張貼「新北支援音樂」之販賣毒
    品咖啡包廣告，表明欲販賣毒品咖啡包之意，經警員黃任佑
    巡邏發現，便喬裝為買家與丙○○接洽，丙○○、乙○○即共同以
    通訊軟體Telegram暱稱「zebra」與黃任佑聯繫，並於民國1
    11年1月29日23時57分許，與黃任佑約定以新臺幣（下同）8
    ,000元之代價販賣混合有第二級毒品甲基安非他命、第三級
    毒品硝甲西泮成分之毒品咖啡包50包給黃任佑。嗣於111年1
    月30日20時30分許，丙○○騎乘車牌號碼000-0000號普通重型
    機車搭載乙○○至新北市中和區建八路探索汽車旅館外之停車
    場與黃任佑、另名警員蔡孟諭進行交易，經黃任佑、蔡孟諭
    表明身份後當場逮捕而未遂，並扣得含有微量甲基安非他命
    、微量硝甲西泮成分之白色包裝毒品咖啡包49包（驗前總淨
    重共124.74公克，驗餘總淨重共123公克）、丙○○所有之iPh
    one 8 plus手機1支、乙○○所有之iPhone 11手機各1支等物
    。
二、案經桃園市政府警察局大溪分局報告臺灣新北地方檢察署檢
    察官偵查起訴。
    理  由
壹、證據能力部分：
    按被告以外之人於審判外之陳述，雖不符刑事訴訟法第159
    條之1至第159條之4之規定，而經當事人於審判程序同意作
    為證據，法院審酌該言詞陳述或書面陳述作成時之情況，認
    為適當者，亦得為證據。當事人、代理人或辯護人於法院調
    查證據時，知有刑事訴訟法第159條第1項不得為證據之情形
    ，而未於言詞辯論終結前聲明異議者，視為有前項之同意，
    刑事訴訟法第159條之5定有明文。查本判決所引用被告以外
    之人於審判外作成之相關供述證據，雖屬傳聞證據，惟公訴
    人、被告丙○○、乙○○與其等之辯護人於本院準備程序、審判
    期日均未對證據能力有所爭執，亦未於言詞辯論終結前聲明
    異議，本院審酌上開證據資料製作時之情況，尚無違法不當
    及證明力明顯過低之瑕疵，亦認為以之作為證據應屬適當，
    故認前揭證據資料均有證據能力。又本判決其餘所引用之非
    供述證據，查無違反法定程序取得之情形，亦均認具證據能
    力。
貳、實體理由：
一、認定被告2人有罪的理由：
　㈠上開事實，被告丙○○、乙○○於偵查及本院審理時均明白承認
    ，核與證人黃任佑、蔡孟諭在偵查中之具結證述情節相符，
    並有桃園市政府警察局大溪分局圳頂派出所警員職務報告、
    車牌號碼000-0000號普通重型機車之車輛詳細資料報表、被
    告丙○○在社群軟體Twitter張貼販賣毒品之貼文截圖及與警
    員之對話紀錄截圖、被告丙○○與警員之社群軟體Telegram對
    話紀錄截圖、查獲現場及扣案物品照片、内政部警政署刑事
    警察局111年3月2日刑鑑字第1110013497號鑑定書、桃園市
    政府警察局大溪分局扣押筆錄暨扣押物品目錄表等資料可以
    佐證（111年度偵字第14303號卷第71頁、第73頁、第109至1
    22頁、第199頁、第215至221頁），足見被告2人之自白與事
    實相符，可以採信。
  ㈡被告丙○○於偵查中自承：50包毒品咖啡包賣8,000元，利潤約
    2成，約1,200多元，因為過年剛好失業加上沒有收入，就把
    別人押在我這裡的毒品咖啡包拿出來賣等語（111年度偵字
    第14303號卷第164頁反面），足見被告丙○○確有藉由販賣毒
    品咖啡包牟利之意圖。又被告乙○○自承有協助被告丙○○與證
    人黃任佑洽談交易數量（本院卷第101頁），證人黃任佑亦
    證稱：被告乙○○在電話中與其約定50包毒品咖啡包賣8,000
    元等語明確（111年度偵字第14303號卷第187頁），既然毒
    品咖啡包交易的數量與價格都是被告乙○○與買家敲定，足見
    被告乙○○亦知被告丙○○欲藉由販賣毒品咖啡包來賺錢無疑。
    從而，被告2人均有販賣毒品以營利之意圖，可以確認無誤
    。
  ㈢綜上，本件事證明確，被告2人之犯行都可以認定，應該依法
    論罪處罰。
二、論罪科刑：
　㈠扣案之毒品咖啡包49包，均含有微量甲基安非他命、硝甲西
    泮之成分，有上開內政部警政署刑事警察局鑑定書可參，是
    混合二種以上之毒品咖啡包，而甲基安非他命、硝甲西泮分
    別是毒品危害防制條例第2條第2項第2款、第3款所定之第二
    級毒品與第三級毒品。因此，被告2人販賣毒品咖啡包的行
    為，應適用其中販賣第二級毒品之法定刑，並加重其刑至二
    分之一。又本案毒品交易過程，是員警於執行網路巡邏時，
    發現販賣毒品咖啡包等暗語廣告，而喬裝為買家，向被告2
    人聯繫毒品交易事宜，員警是以偵辦毒品犯罪之目的而與被
    告2人假意達成交易上開毒品咖啡包之約定，並無購買之真
    意，實際上無法完成交易，且上開交易是在員警監視下為之
    ，並經員警當場逮捕被告2人，足認被告2人已著手販賣毒品
    ，而止於未遂之階段。是核被告丙○○、乙○○所為，均係犯毒
    品危害防制條例第9條第3項、第4條第6項、第2項之販賣第
    二級毒品而混合二種以上之毒品未遂罪。
　㈡毒品危害防制條例第9條第3項之罪，乃獨立犯罪類型，並依
    所混合最高級別毒品所定之法定刑，加重其刑至二分之一，
    屬「刑法分則之加重」，是犯毒品危害防制條例第4條之販
    賣毒品罪而有混合第二種以上毒品之情形，不論所混合之毒
    品級別是否相同，依毒品危害防制條例第9條第3項規定，應
    僅論以一罪，而非數罪。是被告2人所販賣之毒品咖啡包，
    混合有第二級毒品甲基安非他命、第三級毒品硝甲西泮，其
    販賣毒品未遂之行為，僅構成販賣第二級毒品而混合二種以
    上之毒品未遂罪之單純一罪，不另論以販賣第三級毒品未遂
    罪，起訴書贅載此一罪名，尚有誤會。
　㈢被告2人為販賣毒品咖啡包而持有第二級毒品之行為，以及意
    圖販賣而持有第二級毒品、第三級毒品之低度行為，均為販
    賣未遂之高度行為所吸收，不另論罪。又本件毒品咖啡包所
    含硝甲西泮之純度未達1%，無法估算純質淨重，因此被告2
    人並無持有第三級毒品純質淨重5公克以上之犯行，附此敘
    明。
　㈣被告2人就本案犯行，有共同犯罪的意思，也彼此分擔一部份
    之犯罪行為，應依刑法第28條之規定，論以共同正犯。
　㈤刑之加重：
　　1.被告2人販賣之毒品咖啡包，混合二種以上之毒品，應依
      毒品危害防制條例第9條第3項之規定，適用其中最高級亦
      即販賣第二級毒品罪之法定刑，並加重其刑。惟法定刑為
      無期徒刑部分，依法不得加重。
　　2.本件檢察官並未主張被告2人有累犯加重規定之適用（本
      院卷第187至188頁），本院自無庸審論。
　㈥刑之減輕：
　　1.被告2人雖已著手於販賣毒品之行為，但僅止於未遂，未
      發生毒品流通於外的犯罪結果，不法程度較低，可依刑法
      第25條第2項之規定，減輕其刑。
　　2.被告2人於偵查、審理中均自白犯罪，可依毒品危害防制
      條例第17條第2項之規定，減輕其刑。被告2人有上開刑之
      加重與減輕事由，應依法先加後減，並遞減之。
　　3.辯護人雖為被告2人辯護稱：請適用刑法第59條之規定再
      減輕其刑等語，然刑法第59條酌減其刑規定之適用，是以
      行為人犯罪之情狀顯可憫恕，認科以最低度刑仍嫌過重為
      其要件。考量被告2人販賣毒品咖啡包共49包，數量非微
      ，若非遭員警及時查獲而流通於外，將導致許多人因而接
      觸毒品，身心健康受損，犯罪情節並非輕微，而被告2人
      為了賺錢起意販賣毒品，犯罪動機也沒有值得同情之處。
      且被告2人所犯罪名之法定刑經過上開各項加重與減輕事
      由加以調整後，與被告2人之犯罪情節、社會危害性、法
      益侵害性相較之下，已無法重情輕之感，是本件並無所謂
      犯罪情狀顯可憫恕、科以最低度刑仍嫌過重的情形，自無
      從適用刑法第59條之規定減輕其刑。
　㈦量刑：
　　審酌被告2人共同以刊登網路廣告之方式販賣毒品咖啡包，
    其販賣之對象多是年輕族群，對於國人整體身心健康之危害
    程度極高，屬於嚴重犯罪，被告2人明知於此，仍為賺錢鋌
    而走險，犯罪動機可惡，其等所犯賣的毒品咖啡包其內所含
    毒品成分不多，但販賣總數達49包，仍可能造成相當多人因
    而接觸毒品，犯罪情節非輕，本應從重量刑，然考量被告2
    人於偵查、審理中均自始自白犯行，犯後態度良好，可以作
    為量刑之有利考量因素。而被告丙○○是本件扣案毒品咖啡包
    之擁有者，為本件犯罪主謀，罪責較重；被告乙○○是從旁協
    助，屬於較附屬之角色，罪責較輕。又依據被告2人之臺灣
    高等法院被告前案紀錄表觀之，被告丙○○並無前科，素行良
    好，而被告乙○○曾有詐欺、毒品之前案紀錄，素行不佳。另
    審以被告丙○○之學歷為高中肄業，現從事市場攤商，未婚，
    需撫養祖母；被告乙○○之學歷高中肄業，現為職業軍人，已
    婚，無人需其撫養之家庭生活狀況等一切情狀，分別量處如
    主文所示之刑，以示懲戒。
　㈧不予宣告緩刑之理由：
　　被告丙○○之辯護人雖辯護稱：被告丙○○年紀尚輕，請求宣告
    緩刑，以利其復歸社會等語，然被告丙○○既經本院判處有期
    徒刑2年10月，已不符合刑法第74條第1項之緩刑宣告要件，
    自無從併予宣告緩刑。
三、沒收：
　㈠扣案之白色包裝毒品咖啡包49包（驗前總淨重124.74公克，
    取樣1.74公克鑑定用罄，驗餘總淨重123公克），經鑑驗均
    含有微量第二級毒品甲基安非他命、微量第三級毒品硝甲西
    泮之成分，有上開鑑驗書可查，應依毒品危害防制條例第18
    條第1項前段之規定，宣告沒收銷燬。鑑定用罄部分既已滅
    失，即無須宣告沒收銷燬。至於用以直接包裝上開毒品之包
    裝袋49只，因難以與毒品完全析離，亦無析離之必要，均應
    併同毒品本身一併沒收銷燬。
　㈡扣案iPhone 8 Plus手機1支（含門號0000000000號通話晶片
    卡1枚），為被告丙○○所用，用以與員警聯繫毒品交易所用
    之聯絡工具，為被告丙○○自承在卷（本院卷第186頁），應
    依毒品危害防制條例第19條第1項之規定，宣告沒收。
　㈢扣案iPhone 11手機1支（含門號0000000000號通話晶片卡1枚
    ），為被告乙○○所使用之行動電話。然本件依據證人黃任佑
    、蔡孟諭之證述，被告2人均僅有使用被告丙○○之行動電話
    與員警聯絡，被告乙○○之行動電話並無直接用在聯絡毒品交
    易事宜。而被告乙○○雖有使用上開手機與被告丙○○聯繫，有
    通訊紀錄截圖為證（111年度偵字第14303號卷第124頁），
    但被告乙○○稱：被告丙○○只有問我的位置，要來找我，對話
    過程中並沒有講到毒品的事情等語（本院卷第187頁），而
    通訊紀錄截圖中亦確實並未有毒品交易相關訊息，難以認定
    上開聯絡與販賣毒品犯行直接相關。又被告乙○○手機裡雖然
    有毒品咖啡包之照片（111年度偵字第14303號卷第122頁）
    ，亦僅能證明被告乙○○之前曾經接觸過本案扣案毒品咖啡包
    ，但無法因此證明此一行動電話是用於本案犯行之犯罪工具
    。從而，依照卷內事證尚無法認定上開扣案手機適用於本案
    之犯罪工具，自不能宣告沒收。
據上論斷，應依刑事訴訟法第299條第1項前段，判決如主文。
本案經檢察官甲○○偵查起訴，由檢察官江佩蓉到庭執行職務。
中　　華　　民　　國　　111 　年　　9 　　月　　27　　日
                  刑事第十六庭審判長法  官  黃志中
　　　　　　　　　                  法  官  時瑋辰
　　　　　　　　　                  法　官  薛巧翊
上列正本證明與原本無異。
如不服本判決，應於判決送達後20日內敘明上訴理由，向本院提
出上訴狀 (應附繕本) ，上訴於臺灣高等法院。其未敘述上訴理
由者，應於上訴期間屆滿後20日內向本院補提理由書「切勿逕送
上級法院」。
                                    書記官　黃莉涵
中　　華　　民　　國　　111 　年　　9 　　月　　29　　日
附錄本案論罪科刑法條全文：
毒品危害防制條例第4條
製造、運輸、販賣第一級毒品者，處死刑或無期徒刑；處無期徒
刑者，得併科新臺幣3千萬元以下罰金。
製造、運輸、販賣第二級毒品者，處無期徒刑或10年以上有期徒
刑，得併科新臺幣1千5百萬元以下罰金。
製造、運輸、販賣第三級毒品者，處7年以上有期徒刑，得併科
新臺幣1千萬元以下罰金。
製造、運輸、販賣第四級毒品者，處5年以上12年以下有期徒刑
，得併科新臺幣5百萬元以下罰金。
製造、運輸、販賣專供製造或施用毒品之器具者，處1年以上7年
以下有期徒刑，得併科新臺幣1百50萬元以下罰金。
前五項之未遂犯罰之。

毒品危害防制條例第9條
成年人對未成年人販賣毒品或犯前三條之罪者，依各該條項規定
加重其刑至二分之一。
明知為懷胎婦女而對之販賣毒品或犯前三條之罪者，亦同。
犯前五條之罪而混合二種以上之毒品者，適用其中最高級別毒品
之法定刑，並加重其刑至二分之一。